臺灣高等法院民事裁定　　　　　　　　 100年度抗字第1508號
抗告人　陳欽瑭
上列抗告人因與相對人堅端電子股份有限公司間確認委任關係不
存在事件，對於中華民國100年10月3日臺灣板橋地方法院100年
度補字第2769號裁定，關於核定訴訟標的價額部分，提起抗告，
本院裁定如下：
    主  文
抗告駁回。
抗告費用新臺幣壹仟元由抗告人負擔。
    理  由
一、按「訴訟標的之價額，由法院核定。核定訴訟標的之價額，
    以起訴時之交易價額為準；無交易價額者，以原告就訴訟標
    的所有之利益為準。第一項之核定，得為抗告」，民事訴訟
    法第77條之1第1、2、4項定有明文。又確認委任關係不存在
    之訴，屬於財產權訴訟。「訴訟標的之價額不能核定者，以
    第四百六十六條所定不得上訴第三審之最高利益額數加十分
    之一定之」，民事訴訟法第77條之12亦有明定。「對於財產
    權訴訟之第二審判決，如因上訴所得受之利益，不逾新臺幣
    一百萬元者，不得上訴。前二項所定數額，司法院得因情勢
    需要，以命令減至新臺幣五十萬元，或增至一百五十萬元」
    ，民事訴訟法第466條第1、3項定有明文。再者，民事訴訟
    法第466條第1項所定上訴第三審之利益額數，提高為新臺幣
    （下同）150萬元，民國91年1月29日司法院（91）院台廳民
    一字第03075號函釋要旨參照。
二、抗告意旨略以：伊非相對人董事，亦非清算人，竟遭虛列為
    相對人董事，乃起訴請求確認與相對人間董事委任關係不存
    在。本件訴訟標的係否認董事之身分關係，而非就特定財產
    諸如請求報酬等為爭執，屬非財產權訴訟，應依民事訴訟法
    第77條之14規定徵收裁判費，不生應核定訴訟標的價額之問
    題，原裁定依民事訴訟法第77條之12規定擬制訴訟標的價額
    ，並據以命伊補繳第一審裁判費17,335元，依法自有未合。
    爰提起抗告請求廢棄原裁定關於核定訴訟標的價額部分云云
    。
三、經查，抗告人起訴請求確認其與相對人間董事委任關係不存
    在，有其起訴狀附卷可稽（見原法院卷第3-6頁）。核本件
    訴訟標的非對於親屬關係及身分上之權利有所主張，即屬因
    財產權而涉訟，自應依民事訴訟法第77條之13規定徵收裁判
    費，惟抗告人倘獲勝訴，所受利益之客觀價值並不明確，依
    卷內資料亦難以估算，應認訴訟標的價額為不能核定，揆諸
    前開說明，應核定為165萬元。原裁定據以核定本件訴訟標
    的價額為165萬元，依法並無不合。抗告意旨固謂本件訴訟
    標的係否認董事之身分關係，而非就特定財產諸如請求報酬
    等為爭執，屬非財產權訴訟，應依民事訴訟法第77條之14規
    定徵收裁判費云云。惟查，抗告人之董事身分係來自與相對
    人間之委任契約，而委任契約性質上屬債權契約，委任關係
    依其權利義務之內涵，仍屬財產權之性質，顯非對於親屬關
    係及身分上之權利有所主張，是起訴請求確認董事委任關係
    不存在，性質上仍屬因財產權而起訴。抗告人前開主張自不
    足採。從而，原裁定有關訴訟標的價額之核定依法並無違誤
    。抗告意旨指摘原裁定不當，求予廢棄，為無理由，應予駁
    回。爰裁定如主文。
中    華    民    國   100    年    11    月    8     日
                  民事第十八庭
                      審判長法  官  湯美玉
                            法  官  胡宏文
                            法  官  李慈惠
正本係照原本作成。
本裁定除以適用法規顯有錯誤為理由外，不得再抗告。如提起再
抗告，應於收受後10日內委任律師為代理人向本院提出再抗告狀
。並繳納再抗告費新台幣１千元。
中    華    民    國   100    年    11    月    9     日
                            書記官  王敬端